【裁判字號】    97,交簡上,205
【裁判日期】    971028
【裁判案由】    公共危險
【裁判全文】
臺灣板橋地方法院刑事判決           97年度交簡上字第205號
上  訴  人
即  被  告  甲○○
                    樓
上列上訴人即被告因公共危險案件，不服本院九十七年度交簡字
第三一四八號中華民國九十七年七月二十一日第一審判決（聲請
簡易判決處刑案號：九十七年度偵字第一七四二六號），提起上
訴，本院管轄之第二審合議庭判決如下：
    主  文
上訴駁回。
    事  實
一、甲○○於民國九十一年間因公共危險案件，經臺灣士林地方
    法院以九十一年度士交簡字第四三六號判處罰金銀元七千元
    ，於九十一年十一月十三日罰金繳清執行完畢；又於九十五
    年間因公共危險案件，經同法院以九十五年度士交簡字第五
    三一號判處有期徒刑三月，如易科罰金以銀元三百元折算一
    日確定，於九十五年六月二十七日易科罰金執行完畢（於本
    案構成累犯）；復於九十六年間因公共危險案件，經同法院
    以九十六年度士交簡字第一五一一號判處罰金新臺幣八萬七
    千元，如易服勞役以新臺幣一千元折算一日確定，於九十六
    年十二月十一日罰金繳清執行完畢。甲○○猶不知悔改，於
    九十七年六月一日下午四時許起至同日下午六時許，在友人
    位於臺北縣三重市○○街一八四巷六號三樓住處飲用酒類，
    已達酒醉不能安全駕駛動力交通工具之程度，猶在飲酒後於
    同日晚間十時許，騎乘車號ＢＮＷ─七三二號重型機車欲前
    往三重市○○街友人之打工處所停放，嗣於同日晚間十一時
    四十五分許，行經臺北縣三重市○○街三五三號前為警攔停
    而查獲，嗣經警於翌日凌晨零時七分許測得其呼氣酒精濃度
    達零點七三毫克，而查悉上情。
二、案經臺北縣警察局三重分局報請臺灣板橋地方法院檢察署檢
    察官偵查後聲請簡易判決處刑。
    理  由
一、訊據上訴人即被告甲○○固坦承於上揭時地，飲酒後騎乘機
    車為警查獲之事實，惟矢口否認有被訴公共危險之犯行，辯
    稱：伊當時騎機車是為了要將機車寄放在友人那邊，並要坐
    計程車回家，就被警察查獲，這樣就要被處罰，伊覺得很難
    過云云。經查：被告於上揭時地飲酒後，騎乘動力交通工具
    之機車為警攔停查獲，並測得其呼氣酒精濃度達零點七三毫
    克之事實，業據被告於警詢、偵查及本院審理中（見本院審
    判筆錄第四頁、第五頁）供承在卷，並有臺北縣政府警察局
    保安警察隊道路交通事故當事人酒精測定紀錄表、汽車駕駛
    人酒後生理協調平衡檢測紀錄卡、刑法第一百八十五條之三
    案件測試觀察紀錄表各一件在卷可稽。又按刑法第一百八十
    五條之三規定所謂「不能安全駕駛」，係抽象危險犯，並不
    以發生具體危險為必要，對於呼氣酒精濃度已達每公升零點
    五五毫克以上，肇事率為一般正常人之十倍，認為已達不能
    安全駕車之標準，此業經法務部八十八年五月十八日以法八
    八檢字第００一六六九號函告週知；而就醫學文獻所知，酒
    精對人體造成之影響，於呼氣時酒精濃度達每公升零點二五
    毫克即會「輕度中毒」症狀，造成輕度協調功能降低，呼氣
    酒精濃度達每公升零點五毫克時屬「輕到中度中毒」症狀，
    出現反應較慢、感覺減低、影響駕駛之狀況，呼氣酒精濃度
    達每公升零點七五毫克時出現思考改變、個性行為改變之狀
    況等情，亦有行政院國軍退除役官兵輔導委員會臺北榮民總
    醫院八十八年八月五日（八八）北總內字第二六八六八號函
    影本附卷可稽。而本件被告為警查獲後，經警測試其呼氣酒
    精濃度達每公升零點七三毫克程度，依照上開說明，其當時
    至少屬於「輕到中度中毒」症狀，並會出現反應較慢、感覺
    減低、影響駕駛之狀況；復徵之被告為警查獲後，員警命其
    作直線測試、平衡動作時，其有腳步不穩之現象等情，此觀
    之上開刑法第一百八十五條之三案件測試觀察紀錄表自明；
    再參酌被告為警查獲後全部酒後生理協調平衡檢測結果均不
    合格之現象（見前述汽機車駕駛人酒後生理協調平衡檢測紀
    錄表之記載）。綜上各節，堪認被告已因服用酒類致影響注
    意力、反應力、操控力等，是被告酒後騎乘機車時應認已達
    不能安全駕駛動力交通工具之標準，其所為構成刑法第一百
    八十五條之三公共危險犯行，至為明確。被告辯稱其當時騎
    機車只是為了要將機車寄放在友人那邊，並要坐計程車回家
    云云，縱認屬實，尚難據為免責之事由。本案事證明確，被
    告犯行洵堪認定。
二、核被告甲○○所為，係犯刑法第一百八十五條之三之不能安
    全駕駛動力交通工具罪。本件原審以被告犯行明確，依刑事
    訴訟法第四百四十九條第一項前段、第三項、第四百五十四
    條第二項，刑法第一百八十五條之三、第四十七條第一項、
    第四十一條第一項前段，刑法施行法第一條之一規定，並審
    酌被告前即因公共危險案件，經法院先後判處罰金銀元七千
    元、有期徒刑三月及新臺幣八萬七千元確定之素行紀錄，當
    知酒精成分對人之意識能力具有不良影響，酒後駕車對一般
    往來之公眾及駕駛人自身皆具有高度危險性，竟於服用酒類
    後之呼氣酒精濃度高達每公升零點七三毫克，已處於不能安
    全駕駛動力交通工具之狀態，仍執意駕駛車輛上路，雖未發
    生交通事故，然對行車安全已生危害，顯漠視自己安危，復
    枉顧公眾安全，及犯後坦承犯行之態度等一切情狀，量處有
    期徒刑四月，並諭知如易科罰金，以新臺幣一千元折算
    一日。其認事用法及量刑均無不當，自應予維持。被告上訴
    雖否認犯罪並稱原判決量刑過重云云，惟按關於刑之量定，
    係實體法上賦予法院得為自由裁量之事項，倘其未有逾越法
    律所規定之範圍，或濫用其權限，即不得任意指摘為違法，
    被告雖就原審法院適法範圍裁量權之行使為爭執，惟原審量
    定刑期，已審酌被告各種犯罪情狀，經核並無違法，亦無失
    出，是被告上訴否認犯罪並稱原審量刑過重云云，為無理由
    ，應予駁回。
據上論斷，應依刑事訴訟法第四百五十五條之一第一項、第三項
、第三百六十八條，判決如主文。
本案經檢察官李巧菱到庭執行職務。
中    華    民    國    97    年    10    月    28    日
                        交通法庭審判長法  官  白光華
                                      法  官  曾淑娟
                                      法  官  楊志雄
以上正本證明與原本無異
本件不得上訴
                                      書記官  陳春銘
中    華    民    國    97    年    10    月    28    日
附錄本案論罪科刑法條全文：
修正前刑法第185 條之3 ：
服用毒品、麻醉藥品、酒類或其他相類之物，不能安全駕駛動力
交通工具而駕駛者，處1 年以下有期徒刑、拘役或3 萬元以下罰
金。


司法院資訊處製作；財團法人民間司法改革基金會備份。
